【裁判字號】    93,訴,2089
【裁判日期】    950628
【裁判案由】    違反槍砲彈藥刀械管制條例
【裁判全文】
臺灣臺中地方法院刑事判決              93年度訴字第2089號
公  訴  人  臺灣臺中地方法院檢察署檢察官
被      告  甲○○
選任辯護人  鄭晃奇律師
            洪嘉鴻律師
            郭隆偉律師
上列被告因違反槍砲彈藥刀械管制條例案件，經檢察官提起公訴
（93年度偵字第9865號），本院判決如下：
    主    文
甲○○未經許可，製造可發射子彈具有殺傷力之改造手槍，處有
期徒刑柒年陸月，併科罰金新臺幣伍拾萬元，罰金如易服勞役，
以罰金總額與陸個月之日數比例折算。扣案之如附表二所示之物
，均沒收。
    犯罪事實
一、甲○○原為寺廟之彩繪師，具有鑽雕、繪製玻璃等技能，其
    在民國88、89年間，因結識綽號「阿江」、居住於臺南縣柳
    營鄉之楊清江（46年10月9日生，國民身分證統一編號Ｚ000
    000000號，於91年7月間死亡），進而接觸改造槍枝及子彈
    之專業知識，甲○○明知非經中央主管機關許可，不得製造
    、販賣可發射子彈具有殺傷力之槍枝及子彈，詎因貪圖利益
    ，竟未經許可，基於製造、販賣可發射子彈具有殺傷力槍枝
    及子彈之犯意，先於不詳時間，向臺中市大德模型玩具店販
    入玩具槍及其零件、玩具彈殼等物，及以不詳方式取得槍管
    、彈匣、扳機、擊鎚、銅條、彈簧等物，即於購入前開物品
    後之不詳時間起之同一期間內，緊密而接續在其位於臺中市
    ○區○○街15號2樓住處內，以其自己所有之砂輪機、手持
    砂輪機、鋸子、銲槍、螺絲起子、老虎鉗、鑽頭連接線、鐵
    鎚等機械設備與工具，將原不具殺傷力之玩具槍槍管換裝土
    造金屬槍管，且利用玩具手槍原有之槍身、滑套及前開彈匣
    、扳機、擊鎚、銅條、彈簧等物，改造成可發射子彈具有殺
    傷力之槍枝，及利用玩具彈殼、銅條等物製造彈頭、彈殼及
    組裝成子彈，其共製造如下之槍枝4枝既遂：(1)將仿SIG  S
    AUER廠Ｐ220型半自動手槍製造之金屬玩具手槍換裝土造金
    屬槍管改造而成具有殺傷力之改造手槍1枝（槍枝管制編號0
    000000000）；(2)將仿SIG  SAUER廠Ｐ220型半自動手槍製造
    之金屬玩具手槍換裝土造金屬槍管改造而成具有殺傷力之改
    造手槍1枝（槍枝管制編號0000000000）；(3)將係仿WALTHER
    廠PPK/S型半自動手槍製造之金屬玩具手槍換裝土造金屬槍
    管改造而成之改造手槍1枝（槍枝管制編號0000000000）；
    (4)將仿WALTHER廠PPK/S型半自動手槍製造之金屬玩具手槍換
    裝土造金屬槍管改造而成之改造手槍1枝（槍枝管制編號000
    0000000），並製造如下之具有殺傷力之土造子彈4枝既遂及
    其餘不具殺傷力、不具完整子彈結構而未完成之子彈：(1)具
    直徑約8‧9ｍｍ金屬彈頭具有殺傷力之土造子彈4顆；(2)具
    直徑約8‧9ｍｍ金屬彈頭不具有殺傷力之土造子彈1顆；(3)
    具直徑約8‧9ｍｍ金屬彈頭、不具底火，非為完整之子彈結
    構之土造子彈半成品；(4)由玩具金屬彈殼加裝直徑約7‧9ｍ
    ｍ金屬彈頭、不具殺傷力之土造子彈3顆，再連同其於91年
    7月間以前之不詳時間、因不詳原因自楊清江處買入口徑9ｍ
    ｍ（9ｘ19ｍｍ）具有殺傷力之制式子彈33顆、具直徑約8‧
    9ｍｍ金屬彈頭之土造子彈368顆（其中7顆經鑑定不具殺傷
    力）及具子彈外殼之實心金屬物3顆等物，伺機販售槍、彈
    予他人牟利。嗣甲○○於93年4月4日凌晨零時6分許，基於
    意圖營利而販賣之犯意，與乙○○議定以新臺幣（下同）2
    萬元之價格販賣改造手槍1支連同子彈6顆予乙○○，並約定
    於同日交貨，惟因乙○○表示其身上並無2萬元現金，雙方
    乃未進而付款而未遂。嗣於93年5月27日，經警前往上揭甲○○之住所執行搜索，當場查扣如附表一所示之物，進而查
    悉上情。
二、案經內政部警政署刑事警察局移送臺灣臺中地方法院檢察署
    檢察官偵查起訴。
    理    由
一、訊據被告甲○○矢口否認有何製造或販賣槍枝或子彈之犯行
    ，於本院準備程序及審理時辯稱：其不會製造槍枝、子彈，
    也沒有販賣，只是持有槍枝、子彈，其不會區分制式子彈或
    改造子彈，扣案經鑑定有殺傷力的槍枝其中1支滑套有鐵的
    是向楊清江買的，子彈其中200顆是向楊清江購買，經鑑定
    有殺傷力的其餘3支槍枝應該沒有殺傷力，那3支槍、約200
    顆子彈，以及部分扣案物是楊清江所寄放，扣案的砂輪機、
    手持砂輪機等工具是其所有，但不是製造槍枝、子彈的工具
    ，而是鑽刻玻璃、繪製玻璃使用的，另外有些玩具槍和零件
    是其自己在玩的，其當初承認有製造及販賣槍彈並不實在云
    云。選任辯護人為被告辯護稱：(一)被告沒有販賣槍枝之行為
    ：其持有販賣槍械子彈之原因僅係個人玩賞，自始無販賣槍
    枝予乙○○之真意，故其一開始就推託沒有現貨，監聽譯文
    內談到槍只要2萬元，也和市價不相同，乙○○也沒有購買
    的真意，只是想看看被告吹噓是不是真的有槍，雙方均無買
    賣真意；被告於警詢中有說要販賣是受到警方誤導，誤認為
    只要配合偵辦不作辯解就可獲得交保；(二)被告也沒有製造槍
    枝子彈之行為：扣案的槍、彈無法證明是被告製造的，起訴
    書附表三之物實為被告從事雕刻職業之必須用品，這些物品
    查扣時均處於收藏狀態，且分別置放於不同櫃內，並非正用
    於改造槍械，在被告的住居所也沒有發現有改造的跡象，鑑
    定報告也認為這些物品是否可用以製造槍枝子彈，涉及行為
    人知識、經驗、技術等因素，又關於子彈方面並未扣到火藥
    ，顯然無法製造出可以擊發之子彈。監聽譯文關於改造槍枝
    實為玩具槍之維修保養，被告對於槍械本有愛好，跟同好討
    論玩具槍之維修保養或相約賞玩甚為平常；(三)被告僅持有具
    殺傷力之改造槍枝1把，其餘3把雖經鑑定認有殺傷力，但鑑
    定報告認為槍枝保險故障不影響擊發的功能，因槍枝之保險
    和槍枝擊發息息相關，故鑑定報告關於其餘3把之鑑定內容
    並不正確，起訴書附表一所示物品亦非槍枝主要組成零件云
    云。
二、經查：
  (一)按被告之自白，非出於強暴、脅迫、利誘、詐欺、疲勞訊問
    、違法羈押或其他不正之方法，且與事實相符者，得為證據
    ；被告或共犯之自白，不得作為有罪判決之唯一證據，仍應
    調查其他必要之證據，以察其是否與事實相符。刑事訴訟法
    第一百五十六條第一項、第二項分別定有明文。依上以言，
    被告之自白本為刑事審判的證據方法，僅其作為被告有罪認
    定時，有其適用的限制，即不得以被告或共犯之自白，作為
    有罪判決之唯一證據，反之，若有其他補強證據，佐證被告
    自白之真實性，仍得據以作為有罪判決之證據。
    1.查本案係內政部警政署刑事警察局依據臺灣臺中地方法院
      檢察署93年中檢守信聲監續字第000163號、000209號通訊
      監察書實施通訊監察，因監聽資料中被告甲○○持用之00
      00000000號行動電話號碼通話內容，涉有違反槍炮彈藥刀
      械管制條例之犯罪嫌疑，嗣於同年5月27日10時30分許持
      本院核發之搜索票，至被告位於臺中市○區○○街15號2
      樓之住處執行搜索，而扣押如附表一所示之物，並當場逕
      行逮捕被告等情，有前揭通訊監察書（見本院卷第177至
      178 頁、偵查卷第71至72頁）及監聽譯文、本院93年度聲
      搜字第1404號搜索票、扣押筆錄及扣押物品目錄表、拘提
      逮捕通知書各一件在卷可稽（見偵查卷第22至29頁、第30
      至36 頁），合先敘明。
    2.被告經警逮捕後，於93年5月27日警詢時供稱：改造手槍
      成品4支、改造手槍半成品4支、彈匣6個及改造槍彈機具
      一批是我向大德商店購買，其他查扣物都是我在雲林縣西
      螺橋下撿到的等語（見偵查卷第4、5頁）；於翌日（同年
      月28日）警詢時供稱：這些制式及改造子彈是大約88年間
      我在臺南縣柳營向綽號「阿江」購買，價格及年籍資料我
      都忘記了，其人已經死亡了等語（見偵查卷第8、9頁）。
      嗣同日於臺灣臺中地方法院檢察署內勤檢察官訊問時供稱
      ：改造的槍枝是準備要賣、35粒子彈是我自己製造，制式
      子彈是我向楊先生買的；丙○○於93年4月5日向我訂購一
      支槍和2支小小的BB槍，但是我還沒有做好，扣案的銀色
      及黑色的改造槍枝，我沒有給他，他不可能拿槍犯案，扣
      案的2支小小BB槍是成品，扣案45手槍還沒有裝槍管，是
      半成品，我所買的改造手槍、只要換裝槍管就有殺傷力；
      扣案物其中有一支缺撞針，我還沒有改造撞針，還有4支
      半成品，包括改造子彈35顆是我自己改造，制式子彈4百
      顆的來源是我向吳景賜的舅舅楊先生買的，扣案物制式槍
      枝、改造槍枝、改造子彈、半成品彈頭及彈殼是我要改造
      來賣的等語（見偵查卷第92、93頁）。於同日經本院受理
      檢察官聲請羈押之訊問時供承：槍是在玩具店買的，子彈
      是向楊先生買來的，將槍支組合來賣，我知道錯了；我在
      警詢所言不實在，在偵訊中所說的才是實話；已做好槍支
      成品4支，但其中1支有問題，半成品4支，槍管是向楊先
      生買的，不知道楊先生的槍彈如何來等語（見本院93年聲
      羈字第260號卷第5頁）。又於93年7月14日經檢察官提示
      通訊監察譯文而供稱：93年4月4日凌晨零時6分「嘉良」
      打電話向其借槍，同日下午6時14分給店名「大德」、綽
      號「大德」或「阿德」之人訂購玩具的45手槍零件，93
      年4月5日下午3時16分打電話給「大德」訂購紅外線零件
      ，但其確實沒有製造槍枝、子彈，扣案的槍枝、彈藥、機
      具來自於住在臺南縣柳營鄉尖山埤的楊先生、綽號「阿江
      」之人，其向「阿江」購買槍枝及子彈，扣案400多顆子
      彈中，200顆是向「阿江」購買，200顆是「阿江」寄放，
      製造的機具是其自己的，槍的零件是「阿江」寄放，改造
      的槍管33支也是他的，彈殼1855個、彈頭1712個、銅條8
      支、彈簧196條、半成品彈頭46顆、撞針、焊接銅條、鑽
      頭連接線、複進簧桿、銅製量尺、扳機、銼刀等物均是「
      阿江」的，先前承認製造槍彈是怕「阿江」報復才這麼說
      ，當初其不敢講，因為「阿江」說如果其出事情就不能說
      到他等語（見偵查卷第151頁）；於同年8月13日偵訊時供
      稱：其沒有改造槍枝，購買零件是因為要裝上去比較好打
      ，不知「阿江」已經死亡等語（見偵查卷第157、158頁）
      。
    3.綜合被告上開供述，其在警詢時即供承槍枝、彈匣、機具
      是向大德商店購買，子彈是大約88年間在臺南縣柳營向綽
      號「阿江」購買，其人已經死亡，嗣於內勤檢察官訊問時
      ，除仍坦言子彈是向「楊先生」購買，並供承有製造槍枝
      、子彈等物之事實，且針對各項扣案物分別供承：2支小
      小BB槍是成品、45手槍還沒裝槍管是半成品，其中有1支
      缺撞針，還有4支半成品，改造子彈35顆是自己製造，彈
      頭、彈殼是改造要來賣的等語，在本院受理聲請羈押之訊
      問時並確認其在偵訊時所言屬實，及進而供稱槍管是向「
      楊先生」購買等語。雖被告自93年7月14日偵訊時起翻異
      前詞，迭次否認製造、販賣槍彈犯行，且在偵查中辯稱因
      畏懼楊清江報復始承認有製造槍彈、不知楊清江已經死亡
      云云。然被告於警詢時既已供稱扣案之子彈是向「阿江」
      購買，於內勤檢察官訊問時亦坦認向「楊先生」購買子彈
      ，在本院受理羈押之訊問時亦供承偵訊時所言屬實，及進
      而供稱向「楊先生」購買槍管，足見其辯稱因楊清江當初
      說如果其出事情就不能說到他，其畏懼楊清江報復所以不
      敢說出云云為不實。況被告於警詢時既明確陳稱臺南縣柳
      營綽號「阿江」之人即楊清江（按係91年7月間死亡）已
      死亡，則嗣後竟辯稱其怕楊清江報復、不知楊清江已死亡
      云云，益徵被告所辯為狡飾之詞，難以採信。
    4.再者，選任辯護人為被告辯稱是受到警方誤導才承認有販
      賣，誤認為只要配合偵辦不作辯解就可獲得交保云云，然
      被告於93年5月28日警詢時雖詢問：「丙○○接受警方訊
      （詢）問時指出看過你5次擁有槍枝且將槍枝零件賣給他
      人，且你告訴他若有朋友需要，可以直接找你購買？」時
      ，明確答稱：「無此事。」，且被告在警詢時並未供承有
      何販賣槍枝、子彈之事實，況員警詢問被告之上開問題，
      更與丙○○於警詢時供述內容並無不符（詳後述），依上
      以觀，實難認被告有何受到警方誤導之情形。又被告於內
      勤檢察官、本院羈押訊問時供承有製造、販賣槍枝及35粒
      子彈之事實，然始終表明其「知道錯了」、「希望羈押」
      、「對檢方聲請羈押沒意見」等語。茍被告係為獲得交保
      的機會，而為不利於己的陳述，焉有於內勤檢察官訊問時
      陳稱「希望羈押」，及檢察官已向本院聲請羈押後，尚於
      本院訊問中表示「偵訊中所言實在」、「對檢方聲請羈押
      沒意見」，且再於本院承認有製造槍枝、子彈犯行之理？
      況製造槍枝、子彈係屬極為嚴重之罪行，若被告確無前開
      罪行，焉有僅為換取交保機會，即承認製造槍枝、子彈之
      罪行，而自陷刑事訴追及處罰之窘境。
    5.綜上以觀，被告上開所辯並不可採。被告於警詢、偵查中
      及本院受理羈押之訊問時，坦認有製造、販賣槍枝、子彈
      ，其自白確具有任意性無訛。揆諸首揭說明，茍其自白尚
      有其他補強證據，佐證被告自白之真實性，即得據以作為
      有罪判決之證據。
  (二)扣案如附表一所示物品係警方經合法搜索扣押之物品，有證
    據能力，得為被告製造及販賣槍枝、子彈之佐證：
    1.本案係內政部警政署刑事警察局於93年5月27日持本院核
      發之搜索票，至被告位於臺中市○區○○街15號2樓之住
      所執行搜索，而扣押如附表一所示之物，已如前述。又上
      開搜索扣押過程，並經證人即內政部警政署刑事警察局偵
      查員林正義於本院94年11月7日審理時到庭證述，及當庭
      提出搜索過程之光碟為憑，復經本院當庭播放上開搜索光
      碟勘驗結果，其內容確顯示警方搜索被告家中，而分別在
      客廳電視櫃下、浴室內、臥室內櫃子裡面起出扣案物品之
      過程。扣案如附表一所示物品既係警方經合法搜索所扣押
      之物品，自得為本案被告製造槍、彈之佐證。
    2.扣案如附表一編號１、２、４、５、６等物，經送內政部
      警政署刑事警察局以性能檢驗法、試射法鑑驗，結果為：
      一、送鑑改造槍枝4枝（即附表一編號１），鑑驗情形如
      下：(一)1枝（槍枝管制編號0000000000），認係仿SIG  SA
      UER廠Ｐ220型半自動手槍製造之金屬玩具手槍換裝土造金
      屬槍管改造而成之改造手槍，經檢視，保險故障，惟不影
      響槍枝正常擊發功能，可擊發適用子彈，認具殺傷力。
      (二)1枝（槍枝管制編號0000000000），認係仿SIG SAUER廠
      Ｐ220型半自動手槍製造之金屬玩具手槍換裝土造金屬槍
      管改造而成之改造手槍，經檢視，保險故障，惟不影響
      槍枝正常擊發功能，可擊發適用子彈，認具殺傷力。(三)1
      枝（槍枝管制編號0000000000），認係仿WALTHER廠PPK/S
      型半自動手槍製造之金屬玩具手槍換裝土造金屬槍管改造
      而成之改造手槍，機械性能良好，可擊發適用子彈，認具
      殺傷力。(四)1枝（槍枝管制編號0000000000），認係仿WAL
      THER廠PPK/S型半自動手槍製造之金屬玩具手槍換裝土造
      金屬槍管改造而成之改造手槍，經檢視，保險故障，惟不
      影響槍枝正常擊發功能，可擊發適用子彈，認具殺傷力。
      二、送鑑改造槍枝半成品4枝（即附表一編號２），鑑驗
      情形如下：(一)1枝（槍枝管制編號0000000000），實係仿
      SIG  SAUER廠半自動手槍製造之玩具手槍金屬滑套（不含
      槍機）和金屬槍身。(二)1枝（槍枝管制編號0000000000）
      ，實係仿SIG  SAUER廠半自動手槍製造之玩具手槍金屬滑
      套（不含槍機）和金屬槍身。(三)1枝（槍枝管制編號00000
      00000），實係仿COLT廠半自動手槍製造之玩具手槍金屬
      滑套（不含槍機）和金屬槍身。(四)1枝（槍枝管制編號000
      0000000），實係仿COLT廠半自動手槍製造之玩具手槍金
      屬滑套（不含槍機）和金屬槍身。三、送鑑制式子彈400
      顆（即附表一編號４），鑑驗情形如下：(一)30顆，認均係
      口徑為9ｍｍ（9ｘ19ｍｍ）之制式子彈，認均具殺傷力。
      (二)368顆，認均係具直徑約8‧9ｍｍ（採樣1顆測量）金屬
      彈頭之土造子彈，經採樣50顆試射：其中43顆均可擊發，
      認均具殺傷力，其餘7顆無法擊發，認均不具殺傷力。(三)
      2顆，認均係具子彈外殼之實心金屬物。四、送鑑改造子
      彈35顆（即附表一編號５），鑑驗情形如下：(一)3顆，認
      均係口徑為9ｍｍ（9ｘ19ｍｍ）之制式子彈，認均具殺傷
      力。(二)5顆，認均係具直徑約8‧9ｍｍ（採樣1顆測量）金
      屬彈頭之土造子彈，經採樣2顆試射：1顆，可擊發，認具
      殺傷力，1顆，無法擊發，認不具殺傷力。(三)1顆，認係具
      直徑約8‧9ｍｍ金屬彈頭之土造子彈，經檢視，其不具底
      火，非為完整之子彈結構，認不具殺傷力。(四)3顆，認均
      係由玩具金屬彈殼加裝直徑約7‧9ｍｍ金屬彈頭而成之改
      造子彈，經採樣1顆試射，無法擊發，認不具殺傷力。(五)
      14顆，認均係由玩具金屬彈殼加裝直徑約8‧0ｍｍ（採樣
      1顆測量）土造金屬彈頭組合而成，經檢視，不具發射火
      藥，非為完整之子彈結構，認均不具殺傷力。(六)9顆，認
      均係由玩具金屬彈殼加裝直徑約9‧5ｍｍ（採樣壹顆測量
      ）土造金屬彈頭組合而成，經檢視，不具發射火藥，非為
      完整之子彈結構，認均不具殺傷力。五、送鑑槍管成品30
      枝（即附表一編號６），鑑驗情形如下：(一)7枝，認均係
      長約109‧2ｍｍ土造金屬槍管。(二)5枝，認均係長度約78
      ‧8 ｍｍ之土造金屬槍管；餘18枝，認均係長度約78‧8
      ｍｍ之金屬管狀物等情，有內政部警政署刑事警察局93年
      8月10日刑鑑字第0930116672號槍彈鑑定書一份在卷足憑
      （見偵查卷第117頁以下）。又被告於本院準備程序質疑
      上開經鑑定認均具殺傷力之送鑑改造槍枝4枝（即槍枝管
      制編號0000000000、000000000 0、0000000000、0000000
      000號）有關殺傷力之認定，再經受命法官於94年8月4日
      勘驗結果，被告陳稱上開槍枝管制編號0000000000部分滑
      套為塑膠。就此，再經內政部警政署刑事警察局以94年9
      月7日刑鑑字第0940126179號函說明略以：(一)槍枝管制編
      號0000000000，其滑套部分認係金屬材質，因滑套非為直
      接承受子彈爆炸高壓之部位，認不影響槍枝之擊發功能。
      (二)槍枝管制編號0000000000至0000000000號有無殺傷力之
      認定方法，本局係採「性能檢驗法」鑑驗。該法之原理及
      方法係以實際操作，檢測其結構是否完整、金屬槍管是否
      貫通、是否具完整之裝填、閉鎖和擊發裝置……等方式來
      研判槍枝結構、功能是否完整；倘其結構完整，能發揮其
      功能者，則認其性能良好或正常，可擊發適用之子彈，認
      具殺傷力等語，此有上開函文在卷可憑（見本院卷第112
      頁）。
    3.嗣被告於本院審理中再聲請鑑定前揭槍管及如附表一編號
      ３、２１、３１等物（即起訴書附表一所示之物）是否為
      槍枝主要組成零件，暨如附表一編號７至２０、２２至３
      ０所示之物（即起訴書附表三所示之物）是否為製造槍枝
      及子彈所用之機械設備及工具，經本院囑託內政部警政署
      刑事警察局鑑驗結果，略以：一、（起訴書附表一）：(一)
      長約109‧2ｍｍ土造金屬槍管7枝、長約78‧8ｍｍ之土造
      金屬槍管5枝部分，業於93年8月10日以刑鑑字第09301166
      72號槍彈鑑定書鑑定完畢。(二)送鑑彈匣6個（即如附表一
      編號３）認均係金屬彈匣。(三)送鑑撞針38枝（即如附表一
      編號２１）認均係金屬柱狀物。(四)送鑑扳機12個（即如附
      表一編號３１）認分係金屬扳機、金屬擊錘等零件。二、
      （起訴書附表三）：(一)長約78‧8ｍｍ之金屬管狀物18支
      部分，業於93年8月10日以刑鑑字第0930116672號槍彈鑑
      定書鑑定完畢；(二)送鑑彈殼1855顆（即如附表一編號７）
      認分係玩具金屬彈殼和土造金屬彈殼。(三)送鑑彈頭1712顆
      （即如附表一編號８）認均係直徑分別為10‧2和8‧9ｍ
      ｍ之土造金屬彈頭。(四)送鑑彈頭（半成品）46顆（即如附
      表一編號20）認均係長約22‧9ｍｍ（採樣1顆測量）之金
      屬柱狀物。(五)所載之機械設備與工具中之砂輪機、手持砂
      輪機、鋸子、銲槍、銼刀、螺絲起子、老虎鉗、鑽頭連接
      線、鐵鎚等工具均係一般五金用品，於「製（改）造」槍
      彈有各工具適用時機時，自可援用該類工具。(六)所載之機
      械設備與工具中如清槍鐵刷和拆槍工具，認均係槍枝保養
      拆卸之工具。(七)上開證物能否為製造槍枝及子彈所用之機
      械設備及工具，因其運用涉及行為人之知識、經驗、技術
      等相關因素，本局無法逕行臆測等語，此有內政部警政署
      刑事警察局95年5月8日刑鑑字第0950014219號函在卷足憑
      （見本院卷第223頁以下）。再者，如附表一編號３１所
      示之物，並經內政部函覆稱：「據本部警政署刑事警察局
      95 年5月8日刑鑑字第0950014219號函鑑驗結果，編號五
      ，送鑑扳機12個，認分係金屬扳機、金屬擊錘等零件，均
      非屬土造扳機及擊錘，本部認定非屬86年11月24日台（86
      ）內警字第8670683號公告之槍砲彈藥主要組成零件等語
      （見本院卷第227頁）。
  (三)被告於警詢、偵查中及本院受理羈押之訊問時供述其有製造
    及販賣槍枝、子彈之自白具有任意性，已如前述，又其在警
    詢時即供稱子彈是向楊清江購買，嗣內勤檢察官訊問時仍供
    稱子彈400顆向楊清江購買，及坦認有換裝槍管改造槍枝及
    製造35顆土造子彈之事實，在本院受理聲請羈押之訊問時並
    確認其在偵訊時所言屬實，而其嗣後雖翻異前詞否認有製造
    及販賣槍枝、子彈犯行，然所辯難以採信，已如前述。是本
    院爰就被告在內勤檢察官訊問、本院受理檢察官聲請羈押訊
    問時所為供述，暨前揭扣案物及鑑定結果，據以認定事實：
    1.本案查獲之扣案物品包括改造槍枝成品、半成品、彈匣、
      槍管、制式子彈、改造子彈、彈頭、彈殼及機械設備工具
      等物，且槍枝部分不只1支，子彈數量亦不在少數，而彈
      頭、彈殼之數量又甚多（扣押物品名、數量詳如附表一）
      。而被告就扣案物之供述要旨略以：
      子彈400顆是自楊清江購入；
      子彈35顆是自己製造，彈頭、彈殼等物亦是其改造；
      槍枝是其向玩具店購入玩具槍後，再換裝槍管而改造；
      改造的機械都是自己購買；
    2.被告自白購自楊清江之400顆子彈部分，有如附表一編號
      ４所示子彈400顆扣案可佐。而上開子彈，經鑑定結果，
      其中30顆均係口徑為9ｍｍ（9ｘ19ｍｍ）具殺傷力之制式
      子彈，368顆係具直徑約8‧9ｍｍ金屬彈頭之土造子彈，
      再經採樣50顆試射，7顆無法擊發不具殺傷力，餘43顆可
      擊發認均具殺傷力，故上開368顆土造子彈，除扣除不具
      殺傷力之7顆外，其餘361顆應認均係具直徑約8‧9ｍｍ金
      屬彈頭、具有殺傷力之土造子彈（其中43顆業經試射，已
      失其子彈之性質），又其餘3顆則係具子彈外殼之實心金
      屬物，並非子彈，亦應予扣除。故此部分應認定為：被告
      自楊清江購入口徑9ｍｍ（9ｘ19ｍｍ）、具殺傷力之制式
      子彈30顆、具直徑約8‧9ｍｍ金屬彈頭之土造子彈361顆
      。
    3.被告自白其製造35顆子彈、彈殼及彈頭部分：
      此部分有如附表一編號５所示子彈35顆扣案可佐。再衡
        酌本案同時扣得砂輪機、手持砂輪機、鋸子、銲槍、銼
        刀、螺絲起子、老虎鉗、鑽頭連接線、鐵鎚等機械設備
        及工具，該機械設備及工具為一般五金用品，於製（改
        ）造槍彈有各工具適用時機時自可援用，並涉及行為人
        之知識、經驗、技術等相關因素，已據內政部警政署刑
        事警察局以95年5月8日刑鑑字第0950014219號函覆在卷
        。被告已自白有製造子彈35顆，而其應無平白為不利於
        己之自白之理，又被告原為寺廟之彩繪師，具有鑽雕、
        繪製玻璃等技能，嗣又接觸槍彈之知識，且前開機械係
        被告自行購買，已據其自承明確，再考及本案同時扣得
        彈殼、彈頭、銅條等物，則依被告之知識、經驗、技術
        ，堪信其操作上開五金用品，並製造彈殼、彈頭，暨進
        而製造子彈，當非難事。是以，應以被告此部分之自白
        與事實相符，堪以採信。
      惟前開子彈35顆經鑑定結果，其中3顆係口徑9ｍｍ（9
        ｘ19ｍｍ）具殺傷力之制式子彈，參酌被告供述制式子
        彈均是自楊清江處購得，爰就該部分依據被告之供述，
        認定為亦屬被告自楊清江處購入，經與前揭2.部分合計
        ，被告自楊清江處購入口徑9ｍｍ（9ｘ19ｍｍ）具殺傷
        力之制式子彈33顆、具直徑約8‧9ｍｍ金屬彈頭之土造
        子彈361顆。又35顆子彈經扣除制式子彈3顆，其餘32顆
        經鑑定結果，其中具直徑約8‧9ｍｍ金屬彈頭之土造子
        彈5 顆，經採樣2顆試射，1顆可擊發認具殺傷力，1顆
        無法擊發認不具殺傷力，故上開5顆土造子彈，尚應扣
        除前開不具殺傷力1顆，僅其餘4顆認係具直徑約8‧9ｍ
        ｍ金屬彈頭具有殺傷力之土造子彈（其中1顆業經試射
        ，已失其子彈之性質），又其餘部分係1顆具直徑約8
        ‧9ｍｍ金屬彈頭、不具底火，非為完整之子彈結構；
        3顆由玩具金屬彈殼加裝直徑約7‧9ｍｍ金屬彈頭而
        成、不具殺傷力；14顆由玩具金屬彈殼加裝直徑約8
        ‧0ｍｍ土造金屬彈頭組合而成、不具發射火藥，非為
        完整之子彈結構；9顆由玩具金屬彈殼加裝直徑約9‧
        5ｍｍ土造金屬彈頭組合而成、不具發射火藥，非為完
        整之子彈結構。是以，被告所自白製造35顆子彈部分，
        僅足認定其已製造完成具直徑約8‧9ｍｍ金屬彈頭之土
        造子彈4顆。
    4.被告自白其改造槍枝部分：
      查該部分有如附表一編號１、２所示「改造手槍（成品
        ）4枝」、「改造手槍（半成品）4枝」扣案可佐。再衡
        酌被告應具有操作砂輪機、手持砂輪機、鋸子、銲槍、
        銼刀、螺絲起子、老虎鉗、鑽頭連接線、鐵鎚等機械設
        備及工具之能力，已如前述。又被告供承其係以將玩具
        槍換裝槍管之方式改造槍枝，而本案並同時扣得如附表
        一編號６所示「改造槍管」，上開「改造槍管」經鑑定
        結果，包括長約109‧2ｍｍ土造金屬槍管7枝、長約78
        ‧8ｍｍ之土造金屬槍管5枝及長約78‧8ｍｍ之金屬管
        狀物18支，有內政部警政署刑事警察局93年8月10日刑
        鑑字第0930116672號槍彈鑑定書在卷可佐。則依被告前
        開知識及技能，其確具有操作上開機械設備及工具，換
        裝槍管之能力。是以，被告此部分之自白亦堪認與事實
        相符，堪以採信。
      又如附表一編號１、２所示之物經鑑定結果，其中槍枝
        管制編號0000000000至0000000000號槍枝4枝，均為金
        屬玩具手槍換裝土造金屬槍管改造而成之改造手槍，均
        具殺傷力，其餘4枝（即槍枝管制編號0000000000至000
        0000000號）實係玩具手槍金屬滑套及金屬槍身，已如
        前述，故被告所自白製造槍枝部分，足認定其已製造完
        成上開具殺傷力之改造槍枝4枝既遂。
  (四)被告自白販賣槍枝部分：
    1.被告販賣槍枝之事實，有內政部警政署刑事警察局上開監
      聽譯文中關於被告持用0000000000號行動電話號碼，與乙○○及稱謂「許大哥」之人之通話內容可資佐證（A為被
      告甲○○）：
      93年4月4日凌晨零時6分：
        B（「嘉良」，發話端）：你那裡還有鐵嗎？
        A：怎樣？
        B：鐵啦！
        A：你說那個電話中不要說，哪一種的？我人在花蓮。
        B：我現在就要用到。
        A：我要去跟人家拿。
        B：現在拿有沒有？
        A：你是要買嗎？
        B：你那裡沒有嗎？
        A：你說不要我拿回去了。
        B：我要便宜的，像「萬庭（萬霖）」的你知道嗎？
        A：嗯。
        B：馬上拿就會有嗎？
        A：有啦，一定是有的，明天啦！
        B：你現在這麼晚了，要跟人拿？明天啦！
      93年4月4日凌晨零時9分：
        A（發話端）：許大哥，我阿田，我的12345可以拿給我
           嗎？
        B（「許大哥」）：已經打到壞掉了，我正在修理，我叫
           阿成去買零件來裝。
        A：你是怎麼弄？怎麼會這樣？你那裡不是還有，能不能
           先給我？
        B：我那個管是用裝的呢！電話不要講了。
        A：我現在過去可以嗎？
        B：這麼晚會吵到人。
        A：好啦。
        B：要是用不好也會賠你。
      93年4月4日凌晨零時57分：
        A （發話端）：明天要拿過去了，你要準備好。
        B （「嘉良」）：我給你支票好不好？
        A：不行！他要現金2。
        B：現金可能沒有辦法。
        A：我沒有賺你的錢，老實跟你說，沒有送東西要另外
           買。
        B：好啦。
        A：你問「萬庭（霖）」就知道，一支本錢多少你也知
           道。
      93年4月4日12時17分：
        A （發話端）：嘉良他東西拿過來了，你要不要？
        B （「嘉良」）：我身上沒有那麼多錢啦！
        A：這樣。
        B：可以先看嗎？
        A：可以啦，身上都沒有錢。
        B：我身上只有支票，我昨天要跟萬庭（霖）借，電話
           都沒人接。可以看嗎？
        A：可以啦。
        B：你帶來我家。
        A：要兩萬元。好啦我拿過去。
      93年4月5日15時50分：
        A（發話端）：喂！嘉良你說要6個他那裡剩12個，你要
           不要全部拿？
        B （「嘉良」）：不要。
        A：要6個就好。
        B：是啦！
    2.證人乙○○於本院94年11月7日審理期日結證稱：0000000
       000這隻電話是否，譯文中「嘉良」是我，但我的名字是
      「家良」，講話對象是被告甲○○，對話的內容也如監聽
      譯文，本來是要跟他借，但是他都推託，我才說要跟他買
      ，我沒有講說要借或買多少支，只是問他有沒有，要跟他
      借，被告有說槍要2萬元，我是想要用這個方式看被告到
      底有沒有槍，我要跟他買，所以他說兩萬元，我就說好，
      被告說東西拿到了，東西是指槍，我並不是真心要跟他買
      ，所以我跟他說沒有那麼多錢，後來其實沒有看到槍，其
      本來就沒有要買的意思，所以才說沒有那麼多錢，並且說
      可否用支票付款，但後來並沒有付款，「萬亭」、「萬霖
      」，是我與被告同時認識的一個朋友，是「萬能」，被告
      沒有帶槍給我看，只有帶關於ＢＢ彈槍枝的型錄，被告打
      電話說他那裡有12個，是否全部都要，是指子彈，我只要
      六顆子彈，跟他買槍他就會送6顆子彈，他說他那裡有12
      顆，但是我不需要那麼多，只需要他送的那6顆就好，是
      因為我告訴沒有那麼多錢，要求賒欠，他不願意，所以沒
      有買成。我是要買改造手槍，子彈是要真正能夠射擊的子
      彈。93年4月4日凌晨0時6分的電話裡面，一開頭就問被告
      說有鐵嗎，因為一開始被告來我店裡，就有用術語講鐵就
      是指槍等語。
    3.綜觀證人乙○○之證述暨上開監聽譯文之記載，被告於93
      年4月4日凌晨零時6分即撥打電話向被告以槍枝之術語「
      鐵」詢問有無槍枝，被告則警告證人乙○○不要在電話中
      談論此事，雙方並明確表明「你是要買嗎？」、「我要便
      宜的，像『萬庭（萬霖）』的」、「這麼晚了，明天跟人
      家拿」等內容，其後，被告旋即撥打電話給「許大哥」，
      以術語稱：「我的12345可以拿給我嗎？」、「你那裡不
      是還有，能不能先給我？」、「我現在過去可以嗎？」等
      語，而「許大哥」亦告誡稱：「電話不要講了。」等語，
      繼而，被告再度撥打行動電話予乙○○，雙方進而討論「
      明天要拿過去了，你要準備好。」、「給你支票好不好？
      」、「不行！他要現金2。」、「我沒有賺你的錢，一支
      本錢多少你也知道。」等事項，且雙方於翌日並進而商議
      就證人乙○○所需子彈數目，足見雙方確有購買槍枝之真
      意，被告辯稱其並無販賣槍枝之真意云云，與上開監聽譯
      文顯示之內容不符，難以採信。又被告與證人乙○○既已
      就槍枝買賣之價格、數量、品質等事項達成合意，再依證
      人乙○○於本院審理時證稱：係因其告訴被告沒有那麼多
      錢，要求賒欠，但被告不願意，始未能買成，其是要買改
      造手槍，子彈是要真正能夠射擊的子彈等語，足見雙方僅
      係因證人乙○○未能立即付款，要求賒欠，始未交付而未
      遂。
  (五)被告具有取得槍枝零件之能力，則有證人丙○○於警詢時之
    證述，暨內政部警政署刑事警察局上開監聽譯文中關於被告
    與丙○○之通話內容可資佐證：
    1.按被告以外之人於審判外之言詞或書面陳述，除法律有規
      定者外，不得作為證據，刑事訴訟法第一百五十九條第一
      項固有明文；惟被告以外之人於審判中有下列情形之一，
      其於檢察事務官、司法警察官或司法警察調查中所為之陳
      述，經證明具有可信之特別情況，且為證明犯罪事實之存
      否所必要者，得為證據：三、滯留國外或所在不明而無法
      傳喚或傳喚不到者。同法第一百五十九條之三第三款亦有
      明定。
    2.查證人丙○○於93年5月27日警詢時陳稱：甲○○曾告知
      我他有槍枝零件，他告訴我他將槍枝零件販賣給他人，甲○○有將槍枝零件包括槍管、撞針及彈殼等，給我看過5
      次上下，都在他使用的自小客車內，他告訴我若有朋友需
      要，可以找他購買接洽等語（見偵查卷第14至16頁）。證
      人丙○○之前開陳述，雖屬被告以外之人於審判外之陳述
      ，然證人丙○○於本院94年11月7日審理期日雖經傳喚，
      惟因住所遷移所在不明而無法傳喚到庭，而其上開在司法
      警察調查中所為陳述，因與內政部警政署刑事警察局依法
      對被告所使用之0000000000號行動電話號碼實施通訊監察
      之監聽譯文中，被告甲○○、證人丙○○93年4月5日14
      時27分通話內容記載：「（甲○○：）我這裡只有一支45
      ，但是沒有子彈。」、93年5月13日16時39分通話內容
      記載：「（丙○○：）你暫時不要到花蓮，我有case要報
      給你。（甲○○：）你要帶朋友到我這裡買零件！（丙○○：）好！我知道。」等語互核相符，堪認具有可信之特
      別情況，且為證明犯罪事實存否所必要，依同法第一百五
      十九條之三規定，得為本案之證據。
    3.綜合證人丙○○證述及監聽譯文以觀，被告於內勤檢察官
      及本院受理羈押之訊問時供明丙○○在93年4月5日向其訂
      購槍枝、其改造手槍只要換裝槍管就有殺傷力等語，參酌
      證人丙○○證述被告甲○○表明可找其接洽購買槍枝零件
      ，且見過甲○○出示槍枝零件等情，暨監聽譯文所示被告
      與丙○○之談話內容，足認被告甲○○確有取得槍枝零件
      之能力無訛。
  (六)綜據上述，被告前開自白具有任意性，並有如前所述之補強
    證據佐證被告自白之真實性，足見其自白並非虛構之詞，係
    與事實相互吻合，而具有真實性。是被告上開所辯顯係卸責
    之詞不足採信，本案事證明確，被告犯行，堪以認定，應予
    依法論科。
二、按槍砲彈藥刀械管制條例第十一條第一項業於94年1月26 日
    修正公布為同條例第八條第一項之罪，並於同年月28日開始
    施行，依修正前第十一條第一項未經許可製造、販賣其他可
    發射子彈具有殺傷力之槍枝罪，其法定本刑為「五年以上有
    期徒刑，併科新臺幣一千萬元以下罰金」，修正後同條例第
    八條第一項規定之法定本刑則提高為「無期徒刑或五年以上
    有期徒刑，併科新臺幣一千萬元以下罰金」，比較修正前後
    法律，依刑法第二條第一項但書從輕原則規定，自應適用修
    正前同條例第十一條第一項規定，對被告較為有利；至於同
    條例第十二條之罪，修正前後並未有所修正更動，自無新舊
    法比較適用之問題，附此說明。又按製造可發射子彈具有殺
    傷力之改造手槍及子彈，均係侵害社會法益，若同一期間內
    製造數枝可發射子彈具有殺傷力之槍枝、同一期間內製造數
    顆子彈，顯係分別基於同一製造犯意之數接續動作，應分別
    僅論以一罪。本案依現有事證無從認定被告係不同期間連續
    製造，僅足認其係同一期間內緊密而接續製造可發射子彈具
    有殺傷力之改造手槍及子彈，至被告取得玩具手槍及其零件
    等物之時間或有不同，然於同一時間接續製造，顯係基於同
    一製造犯意之數接續動作，應僅論以一罪（最高法院90 年
    臺上字第126號、臺灣高等法院臺中分院91年度重上更字第
    18號著有判決可參）。被告未經許可，同一期間內製造可發
    射子彈具有殺傷力之改造手槍及子彈，應分別僅論以一製造
    可發射子彈具有殺傷力之改造手槍罪及製造子彈罪。又被告
    於同一期間製造子彈32顆僅論以一罪，雖其中部分子彈因不
    具殺傷力、不具完整子彈結構而未製造完成，然其中4顆已
    具有殺傷力，仍應認已達既遂階段。是核其所為，係犯修正
    前槍砲彈藥刀械管制條例第十一條第一項之未經許可，製造
    可發射子彈具有殺傷力之改造手槍罪、同條例第十二條第一
    項之未經許可，製造子彈罪。又被告與乙○○買賣可發射子
    彈具有殺傷力之改造手槍、子彈之債權契約已因意思表示合
    致而成立，然因乙○○賒欠金錢、被告不同意而未交付，惟
    已達著手販賣之行為，亦應成立未經許可販賣其他可發射子
    彈具有殺傷力之改造手槍未遂罪，是核其所為，係犯修正前
    槍砲彈藥刀械管制條例第十一條第五項、第一項之販賣可發
    射子彈具有殺傷力之改造手槍未遂罪及同條例第十二條第五
    項、第一項之販賣子彈未遂罪。又被告自楊清江處買入而持
    有制式子彈、土造子彈部分，係犯同條例第十二條第四項之
    持有子彈罪。被告製造後、販賣前持有可發射子彈具有殺傷
    力之改造手槍及子彈之低度行為，為製造及販賣之高度行為
    所吸收，不另論罪。被告以一製造行為，同時觸犯未經許可
    ，製造可發射子彈具有殺傷力之改造手槍罪及未經許可製造
    子彈罪，暨以一販賣行為同時觸犯未經許可販賣可發射子彈
    具有殺傷力之改造手槍未遂罪及未經許可販賣子彈未遂罪，
    均為想像競合犯，應分別依刑法第五十五條規定，各從一重
    以未經許可製造可發射子彈具有殺傷力之改造手槍罪及未經
    許可販賣可發射子彈具有殺傷力之改造手槍未遂罪處斷。且
    被告係基於販賣之意圖而製造其他可發射子彈具有殺傷力改
    造手槍、子彈，暨連同其自楊清江處買入而持有之制式子彈
    、土造子彈，伺機販售槍、彈予他人牟利，嗣已著手販賣槍
    、彈而未遂，是前開未經許可販賣改造手槍未遂罪、未經許
    可製造改造手槍罪、未經許可持有子彈罪間有方法目的之牽
    連關係，應依刑法第五十五條之規定，從一重以犯罪態樣較
    重之未經許可，製造可發射子彈具有殺傷力之改造手槍罪處
    斷。又公訴人雖認被告係多次購買玩具手槍等物後，連續加
    以改造槍枝、子彈，應依連續犯之規定論處，然依現有事證
    僅足認被告係同一期間內緊密之接續製造，應僅論以一罪，
    已如前述，併予敘明。爰審酌被告製造可發射子彈具有殺傷
    力之槍枝及子彈之目的，在於販賣圖利，犯罪動機及目的不
    佳，流入市面後將嚴重危害治安，惡性非輕，且其已製造完
    成之槍枝4支、已製造完成具有殺傷力之子彈雖僅4顆，然另
    持有自楊清江處販入具殺傷力之制式子彈33顆、土造子彈
    361顆，數量並不算少，其犯後猶飾詞辯解，難認已有悔意
    等一切情狀，量處如主文所示之刑，併就所處罰金刑部分，
    諭知易服勞役之折算標準，以資懲儆。
三、沒收：
  (一)諭知宣告沒收部分：
    扣案之如附表二編號１所示改造手槍4枝（槍枝管制編號
      0000000000、0000000000、0000000000、0000000000），
      如附表二編號２所示制式子彈33顆、如附表二編號３所示
      土造子彈321顆（即購自楊清江之361顆扣除鑑驗試射43顆
      ，及被告製造之4顆扣除經鑑驗試射1顆），均屬違禁物，
      爰依刑法第三十八條第一項第一款規定宣告沒收。
    扣案之如附表二編號４至所示之物，均係被告所有，供
      製造或預備製造槍枝、子彈所用之物，爰依刑法第三十八
      條第一項第二款規定沒收。
    扣案之如附表二編號至所示之物，均係被告所有，因
      製造子彈所得之物，爰依刑法第三十八條第一項第三款規
      定沒收。
  (二)不諭知宣告沒收部分（即如附表一所示之物扣除前開宣告沒
    收部分）：
    扣案有殺傷力之子彈44顆，業因鑑驗試射而耗損滅失，不
      再具有子彈之功能，而非屬違禁物；另不具殺傷力之具直
      徑約8‧9 ｍｍ金屬彈頭之土造子彈8顆、不具殺傷力之由
      玩具金屬彈殼加裝直徑約7‧9ｍｍ金屬彈頭而成之改造子
      彈1顆亦均因鑑驗試射耗損滅失，亦非屬違禁物，均不為
      沒收之諭知。
    扣案如附表一編號20所示之物（扣押物品目錄表載為「彈
      頭半成品46顆」經鑑驗認均係長約22‧9ｍｍ之金屬狀物
      柱，如附表一編號21所示之物（扣押物品目錄表載為「撞
      針38枝」經鑑驗認均係金屬柱狀物均非屬違禁物，亦無從
      遽認係被告供前開犯罪所用或因犯罪所得之物；具子彈外
      殼之實心金屬物2顆係被告自楊清江處買入，非供犯罪使
      用，亦非被告自行製造而因犯罪所得之物；其餘機械設備
      與工具，亦無從遽認係被告供前開犯罪所用或因犯罪所得
      之物。爰不為沒收之諭知，附此說明。
四、不另為無罪諭知部分：
一、公訴意旨另以：被告甲○○未經許可，於不詳時間，向不詳
    之人販入槍枝主要組成零件：(1)土造金屬槍管7枝、(2)土造
    金屬槍管5枝、(3)彈匣、(4)撞針、(5)扳機12個，因認被告除
    涉犯前開未經許可製造其他可發射子彈具有殺傷力之槍彈、
    未經許可販賣其他可發射子彈具有殺傷力之槍彈未遂等罪外
    ，另涉犯修正前槍砲彈藥刀械管制條例第十三條第四項之未
    經許可持有槍枝主要組成零件罪嫌云云。然查：上開土造金
    屬槍管、彈匣均係被告製造槍枝所用之物，又扣押物品目錄
    表所載扳機12個，經鑑驗結果，認係金屬扳機及金屬擊錘，
    故均堪認係被告製造槍枝所用零件，其中金屬扳機及金屬擊
    錘，依內政部函覆結果，則因屬土造扳機及擊錘，經該部認
    定非屬86年11月24日台（86）內警字第8670683號公告之槍
    砲彈藥主要組成零件，又前揭扣押物品目錄表所載「撞針」
    經鑑驗結果，實係金屬柱狀物，無從認係被告製造槍枝所用
    零件，再者，上開槍管、彈匣、金屬扳機及金屬擊錘係被告
    製造槍枝所用之物，已如前述，尚無積極證據足以認定被告
    係先持有槍管或前開彈匣等物再持以組裝手槍，因之，被告
    持有上開槍管、彈匣、金屬扳機及金屬擊錘等物之行為，係
    製造槍枝行為之部分階段行為，無從另論以槍砲彈藥刀械管
    制條例第十三條第四項之罪。此外，復查無其他證據可資證
    明被告此部分涉犯未經許可持有槍枝主要組成零件之犯行，
    然因公訴人認此部分與前開論罪科刑部分有牽連犯之裁判上
    一罪關係，爰不另為無罪之諭知。
據上論斷，應依刑事訴訟法第二百九十九條第一項前段，修正前
槍砲彈藥刀械管制條例第十一條第一項、第五項、第一項、槍砲
彈藥刀械管制條例第十二條第一項、第五項、第一項、第四項，
刑法第十一條前段、第二條第一項但書、第五十五條、第三十八
條第一項第一款、第二款、第三款、第四十二條第三項，罰金罰
鍰提高標準條例第二條，判決如主文。
中    華    民    國    95    年    6     月    28    日
                  刑事第五庭  審判長法  官  賴恭利
                                    法  官  巫淑芳
                                    法  官  林慧貞
上正本證明與原本無異。
如不服本判決，應於送達後十日內向本院提出上訴狀（須附繕本
），上訴於臺灣高等法院臺中分院。
                                    書記官  張皇清
中    華    民    國    95    年    6     月    28    日
附錄本案論罪科刑法條：
修正前槍砲彈藥刀械管制條例第十一條：
  未經許可，製造、販賣或運輸第四條第一項第一款所稱其他可
  發射金屬或子彈具有殺傷力之各式槍砲者，處五年以上有期徒
  刑，併科新臺幣一千萬元以下罰金。未經許可，轉讓、出租或
  出借前項所列槍砲者，處三年以上十年以下有期徒刑，併科新
  臺幣七百萬元以下罰金。
  意圖供自己或他人犯罪之用，而犯前二項之罪者，處無期徒刑
  或七年以上有期徒刑，併科新臺幣一千萬元以下罰金。
  未經許可，持有、寄藏或意圖販賣而陳列第一項所列槍砲者，
  處一年以上七年以下有期徒刑，併科新臺幣七百萬元以下罰金
  。
  第一項至第三項之未遂犯罰之。
槍砲彈藥刀械管制條例第十二條：
  未經許可，製造、販賣或運輸子彈者，處一年以上七年以下有
  期徒刑，併科新臺幣五百萬元以下罰金。
  未經許可，轉讓、出租或出借子彈者，處六月以上五年以下有
  期徒刑，併科新臺幣三百萬元以下罰金。
  意圖供自己或他人犯罪之用，而犯前二項之罪者，處三年以上
  十年以下有期徒刑，併科新臺幣七百萬元以下罰金。
  未經許可，持有、寄藏或意圖販賣而陳列子彈者，處五年以下
  有期徒刑，併科新臺幣三百萬元以下罰金。
  第一項至第三項之未遂犯罰之。
附表一（扣案物）：
┌────────────────────────────┐
│編號  扣押物品目錄表所載品名                  數  量    │
├────────────────────────────┤
│１    改造手槍（成品）                          ４枝    │
│２    改造手槍（半成品）                        ４枝    │
│３    彈匣                                      ６個    │
│４    制式子彈                              ４００顆    │
│５    改造子彈（成品）                        ３５顆    │
│６    改造槍管                                ３３枝    │
│７    彈殼                                １８５５顆    │
│８    彈頭                                １７１２顆    │
│９    砂輪機                                    １台    │
│１０  手持砂輪機                                １台    │
│１１  槍管固定器                                ４台    │
│１２  鋸子                                      １支    │
│１３  焊槍                                      １支    │
│１４  清槍鐵刷                                  １支    │
│１５  銼刀                                      ６支    │
│１６  螺絲起子                                １３把    │
│１７  老虎鉗                                    ２支    │
│１８  銅條                                      ８支    │
│１９  彈簧                                  １９６條    │
│２０  彈頭（半成品）                          ４６顆    │
│２１  撞針                                    ３８支    │
│２２  焊接銅條                                １０支    │
│２３  鑽頭連接線                                １條    │
│２４  拆槍工具                                  ４支    │
│２５  複進簧桿                                １９支    │
│２６  鐵鎚                                      １支    │
│２７  底火材料                                  １包    │
│２８  銅製量尺                                  １支    │
│２９  金屬專用塑鋼土                            １罐    │
│３０  槍枝分解圖                                １張    │
│３１  扳機                                    １２個    │
└────────────────────────────┘
附表二（應沒收之物）：
┌──────────────────────────────┐
│                                                            │
│ 編號        名                             稱              │
├──────────────────────────────┤
│  １  改造手槍４枝                                          │
│        仿SIG  SAUER廠Ｐ220型半自動手槍製造之金屬玩具     │
│          手槍換裝土造金屬槍管改造而成之改造手槍１枝（槍    │
│          枝管制編號0000000000）                            │
│        仿SIG  SAUER廠Ｐ220型半自動手槍製造之金屬玩具     │
│          手槍換裝土造金屬槍管改造而成之改造手槍１枝（槍    │
│          枝管制編號0000000000）                            │
│        仿WALTHE R廠PPK/S型半自動手槍製造之金屬玩具手     │
│          槍換裝土造金屬槍管改造而成之改造手槍１枝（槍枝    │
│          管制編號0000000000）、                            │
│        仿WALTHER廠PPK/S型半自動手槍製造之金屬玩具手槍    │
│          換裝土造金屬槍管改造而成之改造手槍１枝（槍枝管    │
│          制編號0000000000）                                │
│  ２  口徑9ｍｍ（9ｘ19ｍｍ）具有殺傷力之制式子彈３３顆      │
│  ３  具直徑約8‧9ｍｍ金屬彈頭之土造子彈３２１顆            │
│  ４  玩具手槍金屬滑套（不含槍機）和金屬槍身４枝            │
│        仿SIG SAUER廠半自動手槍製造之玩具手槍金屬滑套     │
│          （不含槍機）和金屬槍身貳枝（槍枝管制編號1102      │
│          152488、0000000000）                              │
│        仿COLT廠半自動手槍製造之玩具手槍金屬滑套（不含    │
│          槍機）和金屬槍身貳枝（槍枝管制編號0000000000      │
│          、0000000000）                                    │
│  ５  土造金屬槍管１２枝                                    │
│        長約109‧2ｍｍ土造金屬槍管７枝                    │
│        長約78‧8ｍｍ土造金屬槍管５枝                     │
│  ６  長約78‧8ｍｍ金屬管狀物１８枝                         │
│  ７  彈匣６個                                              │
│  ８  玩具金屬彈殼和土造金屬彈殼１８５５顆                  │
│  ９  直徑分別為10‧2和8‧9ｍｍ之土造金屬彈頭１７１２顆     │
│１０  金屬扳機及金屬擊錘零件１２個                          │
│１１  機械設備與工具壹批（含附表一所示砂輪機、手持砂輪機    │
│      、鋸子、銲槍、銼刀、螺絲起子、老虎鉗、鑽頭連接線、    │
│      鐵鎚）                                                │
│１２  由玩具金屬彈殼加裝直徑約7‧9ｍｍ金屬彈頭而成、不具    │
│      殺傷力之之土造子彈２顆                                │
│１３  具直徑約8‧9ｍｍ金屬彈頭不具底火之土造子彈１顆        │
│１４  由玩具金屬彈殼加裝直徑約8‧0ｍｍ土造金屬彈頭組合而    │
│      成不具發射火藥之土造子彈１４顆                        │
│１５  由玩具金屬彈殼加裝直徑約9‧5ｍｍ土造金屬彈頭組合而    │
│      成不具發射火藥之土造子彈９顆                          │
│                                                            │
└──────────────────────────────┘


司法院資訊處製作；財團法人民間司法改革基金會備份。
